ACORDAO-COMPLETO-2361905

ACÓRDÃO DE RELAÇÃO

ACÓRDÃO DE RELAÇÃO 8495/2019 ATA 30/2019 - PRIMEIRA CÂMARA

Acórdão 8495/2019-TCU-Primeira Câmara
Considerando que, conforme item 7.2 do relatório de gestão, a apuração dos custos do Lanagro/PA é realizada por um grupo executivo da estrutura do Ministério da Agricultura, Pecuária e Abastecimento, que se utiliza do Sistema de Custos do Governo Federal, sendo que a instituição de um indicador próprio de custo das análises, a exemplo do implantado no Lanagro/GO, poderia se tornar uma importante ferramenta de gestão para avaliar a economicidade da atividade fim da unidade jurisdicionada;
Considerando que, ao menos desde 2011, os quatro imóveis utilizados pelo Lanagro/PA se encontravam, no cadastro da Secretaria de Patrimônio da União (SPU) , na carga da Superintendência Federal de Agricultura do Pará (SFA/PA) , conforme constatado pela CGU (item 3.1.1.1 do relatório de auditoria 201203369) , e que o órgão de controle interno constatou que a recomendação de adoção de medidas em conjunto com a SPU e a SFA/PA para solucionar a questão ainda restava pendente de atendimento no exercício de 2017 (item 2.8 do relatório de auditoria 201800557) ;
Considerando que, mediante o Decreto 9.667, de 2/1/2019, a denominação da unidade jurisdicionada foi alterada para Laboratório Federal de Defesa Agropecuária do Pará (LFDA/PA) .
Os ministros do Tribunal de Contas da União, reunidos em sessão da 1ª Câmara, com fundamento nos arts. 1º, I; 16, I; 17 e 23, I, da Lei 8.443/1992, nos arts. 1º, I, 207 e 214, I, do RI/TCU, na forma do art. 143, I, “a”, do RI/TCU, e de acordo com os pareceres convergentes emitidos nos autos, ACORDAM, por unanimidade, em julgar as contas a seguir relacionadas regulares e dar quitação plena aos responsáveis:
1. Processo TC-Processo 029.000/2018-1 (PRESTAÇÃO DE CONTAS - Exercício: 2017) 
	1.1. Responsáveis: Ana Elize de Bacelar Machado (XXX.261.372-XX) ; Carlos Magno Wonghan da Silva (XXX.564.302-XX) ; Lilian Cristina da Silva Magalhães Costa (XXX.729.252-XX) ; Luiz Fernando Correa de Medeiros (XXX.122.003-XX) ; Milton Leite Alves da Cunha (XXX.496.072-XX) ; Ricardo Carvalho Belizario (XXX.657.642-XX) .
	1.2. Entidade: Laboratório Nacional Agropecuário do Pará (Lanagro/PA) .
	1.3. Relator: Ministro-Substituto Weder de Oliveira.
	1.4. Representante do Ministério Público: Subprocurador-Geral Lucas Rocha Furtado.
	1.5. Unidade Técnica: Secretaria de Controle Externo da Agricultura e do Meio Ambiente (SecexAgroAmbiental) .
	1.6. Representação legal: não há.
	1.7. Determinações/Recomendações/Orientações:
	1.7.1. recomendar ao Laboratório Federal de Defesa Agropecuária do Pará (LFDA/PA) que institua indicador de custo das análises e ensaios realizados pela unidade, a exemplo do Laboratório Federal de Defesa Agropecuária do Estado de Goiás, a fim de subsidiar os gestores na definição de estratégias para otimização das atividades meio e fim da unidade;
	1.7.2. dar ciência ao Laboratório Federal de Defesa Agropecuária do Pará (LFDA/PA) sobre as seguintes falhas, para que sejam adotadas medidas internas com vistas à prevenção de ocorrência de outras semelhantes:
	1.7.2.1. pendência na regularização dos quatro imóveis utilizados pelo LFDA/PA no cadastro da Secretaria de Patrimônio da União, os quais, ao menos desde o exercício de 2011, encontravam-se na carga da Superintendência Federal de Agricultura do Pará (SFA/PA) , conforme item 3.1.1.1 do relatório de auditoria anual de gestão 201203369 (item 2.8 do relatório de auditoria do órgão de controle interno) ;
	1.7.2.2. falhas na gestão de compras, tendo como resultados:
	1.7.2.2.1.	a exposição a riscos na manutenção da acreditação concedida pelo Instituto Nacional de Metrologia, Qualidade e Tecnologia pelo atendimento aos requisitos da norma ABNT NBR ISO/IEC 17025:2005 (item 2.1.1.2 do relatório de auditoria do órgão de controle interno) ;
	1.7.2.2.2.	a paralisação temporária dos serviços de manutenção de equipamentos laboratoriais (item 2.2.1.1 do relatório de auditoria do órgão de controle interno) ;
	1.7.2.2.3.	a falta de insumos necessários para alguns testes realizados pelo LFDA/PA (item 2.2.1.1 do relatório de auditoria do órgão de controle interno) ;
	1.7.2.2.4.	a ausência, nos processos licitatórios promovidos pelo LFDA/PA, da declaração prevista no art. 27, V, Lei 8.666/1993 (item 2.2.1.2 do relatório de auditoria do órgão de controle interno) ;
	1.7.3. dar ciência desta deliberação ao Laboratório Federal de Defesa Agropecuária do Pará (LFDA/PA) e à Coordenação-Geral de Laboratórios Agropecuários (CGAL) do Ministério da Agricultura, Pecuária e Abastecimento.

Primeira Câmara

Laboratório Nacional Agropecuário do Pará (Lanagro/PA).

Ana Elize de Bacelar Machado (XXX.261.372-XX); Carlos Magno Wonghan da Silva (XXX.564.302-XX); Lilian Cristina da Silva Magalhães Costa (XXX.729.252-XX); Luiz Fernando Correa de Medeiros (XXX.122.003-XX); Milton Leite Alves da Cunha (XXX.496.072-XX); Ricardo Carvalho Belizario (XXX.657.642-XX).

WEDER DE OLIVEIRA

não há.

PRESTAÇÃO DE CONTAS (PC)

Secretaria de Controle Externo da Agricultura e do Meio Ambiente (SecexAgroAmbiental).